【裁判字號】    95,易,1425
【裁判日期】    950925
【裁判案由】    竊盜
【裁判全文】
臺灣板橋地方法院刑事判決              95年度易字第1425號
公  訴  人  臺灣板橋地方法院檢察署檢察官
被      告  乙○○
上列被告因竊盜案件，經檢察官提起公訴（九十五年度偵字第一
三一七七號），本院依簡式審判程序判決如下：
    主  文
乙○○竊盜，未遂，處拘役肆拾日，如易科罰金，以銀元佰元
折算壹日。
    事  實
一、乙○○前曾於民國九十一年間因恐嚇取財案件，經本院判處
    有期徒刑六月，如易科罰金以銀元三百元折算一日，緩刑三
    年，於九十一年五月六日確定；復於九十二年間因搶奪、竊
    盜案件，經本院分別判處有期徒刑七月、三月，應執行有期
    徒刑九月（尚未執行）；再於九十五年五月十日犯竊盜案件
    ，經臺灣板橋地方法院檢察署檢察官於九十五年五月十八日
    以九十五年度偵字第一二六九六號為職權不起訴處分確定。
    詎猶不知悔改，復意圖為自己不法之所有，於九十五年五月
    二十二日上午三時十分許，至丙○○位於臺北縣蘆洲市○○
    路一０一巷四號住處旁之空地，打開丙○○所有置於該處之
    洗衣機，著手竊盜洗衣機內衣物之際，適丙○○因發覺屋外
    有人翻動物品之異聲，經開啟住家裝設之監視錄影器查看，
    查悉上情，隨即上前當場逮捕並報警處理，乙○○致未得手
    。
二、案經臺北縣政府警察局蘆洲分局報告臺灣板橋地方法院檢察
    署檢察官偵查起訴。
    理  由
一、本院於準備程序進行中，被告乙○○就被訴事實為有罪之陳
    述，經告知被告簡式審判程序之旨，並聽取當事人之意見後
    ，裁定進行簡式審判程序。
二、前揭事實，業據被告在本院審理時坦承不諱，核與被害人丙
    ○○指述情節相符，復有卷附之丙○○住處外空地現場照片
    十幀附卷可資佐證，堪認被告之自白核與事實相符。是本件
    事證明確，被告前開犯行洵堪認定，應予依法論科。
三、又本件被告行為後，刑法及其施行法業於九十五年七月一日
    修正施行，關於新舊法律變更之比較適用，原則上應就罪刑
    有關之共犯、未遂犯、想像競合犯、牽連犯、連續犯、結合
    犯，以及累犯加重、自首減輕暨其他法定加減原因（如身分
    加減）與加減例等一切情形，綜其全部罪刑之結果而為比較
    （最高法院九十五年第八次刑事庭會議決議參照）。經查：
    (一)修正前刑法第二十六條前段規定之一般未遂犯之處罰效果
    ，於修正後移置於第二十五條第二項，其實質內容並無改變
    ，是修正後之規定並未更有利於被告，自應逕適用修正前刑
    法第二十六條前段之規定；(二)就易科罰金之折算標準部分，
    如依修正前刑法第四十一條第一項及修正前罰金罰鍰提高標
    準條例第二條之規定，應以銀元三百元即新臺幣九百元折算
    一日，惟若依修正後刑法第四十一條第一項前段（原罰金罰
    鍰提高標準條例第二條已同時刪除）之規定，應以新臺幣一
    千元、二千元或三千元折算一日，二者相較之下，應以修正
    前之規定較有利於被告；(三)再按刑法施行法增訂第一條之一
    ：「中華民國九十四年一月七日刑法修正施行後，刑法分則
    編所定罰金之貨幣單位為新臺幣。九十四年一月七日刑法修
    正時，刑法分則編未修正之條文定有罰金者，自九十四年一
    月七日刑法修正施行後，就其所定數額提高為三十倍。但七
    十二年六月二十六日至九十四年一月七日新增或修正之條文
    ，就其所定數額提高為三倍。」，則刑法第三百二十條第一
    項規定之罰金部分，應認亦隨同修正，而在修正前應依罰金
    罰鍰提高標準條例第一條前段之規定提高為十倍，是修正前
    後所規定之罰金刑最高額，經換算結果並無不同，惟因修正
    後刑法第三十三條第五款已將罰金刑調整為新臺幣一千元以
    上，以百元計算之，經比較前後規定之刑度，應以修正前之
    規定對被告較為有利。從而，經綜合比較前述各項法律變更
    之結果後，本案因修正後之規定並未對被告更為有利，依據
    修正後刑法第二條第一項前段，應一體適用修正前刑法之規
    定，合先敘明。
四、核被告所為，係犯刑法第三百二十條第三項、第一項之竊盜
    未遂罪。被告已著手於竊盜之犯罪行為之實行而不遂，為未
    遂犯，應依修正前刑法第二十六條前段規定減輕其刑。又起
    訴書誤載被告係於夜間侵入住宅而為本件犯行，起訴法條因
    之誤載為刑法第三百二十一條第二項、第一項，惟此業經蒞
    庭檢察官於九十五年八月三十日以補充理由書予以更正，附
    此敘明。爰審酌被告之素行不佳、及其犯罪之動機、目的、
    手段、所竊得財物之價值及犯後坦承犯行等一切情狀，量處
    如主文所示之刑，並諭知易科罰金之折算標準。
據上論斷，應依刑事訴訟法第二百七十三條之一第一項、第二百
九十九條第一項前段，刑法第二條第一項前段、第三百二十條第
三項、第一項、修正前第二十六條前段、第四十一條第一項前段
，罰金罰鍰提高標準條例第一條前段、修正前第二條，判決如主
文。
本案經檢察官甲○○到庭執行職務。
中    華    民    國    95    年    9     月    25    日
                  刑事第九庭  法  官  王士珮
以上正本證明與原本無異
如不服本判決應於送達後10日內向本院提出上訴狀。
                              書記官  程欣怡
中    華    民    國    95    年    9     月    25    日
附錄本案論罪科刑法條全文：
中華民國刑法第三百二十條
意圖為自己或第三人不法之所有，而竊取他人之動產者，為竊盜
罪，處五年以下有期徒刑、拘役或五百元以下罰金。
意圖為自己或第三人不法利益，而竊佔他人之不動產者，依前項
之規定處斷。
前二項之未遂犯罰之。


司法院資訊處製作；財團法人民間司法改革基金會備份。
